臺灣高等法院刑事裁定
109年度抗字第1254號
抗  告  人
即  受刑人  劉邦煥



上列抗告人因聲請定其應執行刑案件，不服臺灣新竹地方法院中
華民國109年6月29日裁定（109年度聲字第753號），提起抗告，
本院裁定如下：
    主  文
抗告駁回。                                             
    理  由
一、原裁定意旨略以：抗告人即受刑人劉邦煥（下稱抗告人）因
    違反毒品危害防制條例等案件，先後經臺灣新竹地方法院（
    下稱新竹地院）判處如附表所示之刑，均已確定在案，且附
    表編號2、3所示之罪係於附表編號1所示之判決確定前所犯
    ，檢察官向新竹地院聲請就附表各編號所示之罪定應執行刑
    ，新竹地院審核認聲請為正當，並基於罪責相當性之要求，
    斟酌受刑人各次犯罪之時間、侵害法益、犯罪態樣及手段等
    情狀而為整體非難評價，定應執行有期徒刑1年1月，並諭知
    易科罰金之折算標準等語。
二、抗告意旨略以：抗告人所犯附表各編號罪刑，均為微罪，數
    罪併罰後應從輕量刑，以避免造成微罪刑期過長之不合理情
    形，不符合比例原則。且參考他案定應執行刑均大幅從輕量
    處之情形，本件原審所定應執行刑過重，為此提起抗告，請
    求撤銷原裁定，重新給予適當適法之裁定云云。
三、按數罪併罰之定應執行之刑，係出於刑罰經濟與責罰相當之
    考量，並非予以犯罪行為人或受刑人不當之利益，為一種特
    別的量刑過程，相較於刑法第57條所定科刑時應審酌之事項
    係對一般犯罪行為之裁量，定應執行刑之宣告，乃對犯罪行
    為人本身及所犯各罪之總檢視，除應考量行為人所犯數罪反
    應出之人格特性，並應權衡審酌行為人之責任與整體刑法目
    的及相關刑事政策，在量刑權之法律拘束性原則下，依刑法
    第51條第5款之規定，採限制加重原則，以宣告各刑中之最
    長期為下限，各刑合併之刑期為上限，但最長不得逾30年，
    資為量刑自由裁量權之外部界限，並應受法秩序理念規範之
    比例原則、平等原則、責罰相當原則、重複評價禁止原則等
    自由裁量權之內部抽象價值要求界限之支配，使以輕重得宜
    ，罰當其責，俾符合法律授與裁量權之目的，以區別數罪併
    罰與單純數罪之不同，兼顧刑罰衡平原則。個案之裁量判斷
    ，除非有全然喪失權衡意義或其裁量行使顯然有違比例、平
    等諸原則之裁量權濫用之情形，否則縱屬犯罪類型雷同，仍
    不得將不同案件裁量之行使比附援引為本案之量刑輕重比較
    ，以視為判斷法官本於依法獨立審判之授權所為之量刑裁奪
    有否裁量濫用之情事。此與所謂相同事務應為相同處理，始
    符合比例原則與平等原則之概念，迥然有別（最高法院100
    年度台抗字第314號、108年度台抗字第1181號裁定參照）。
四、經查：抗告人所犯如附表各編號所示之罪，業經新竹地院判
    處如附表各編號所示之刑，均經確定在案，且編號2、3之犯
    罪時間均在編號1所示判決確定之前，原審依法審酌後，在
    上開各宣告刑中最長刑期（有期徒刑6月）以上，各刑合併
    刑期（有期徒刑1年3月）以下，定其應執行刑有期徒刑1年1
    月，並諭知易科罰金之折算標準，經核未逾越刑法第51條第
    5款量刑裁量之外部性界限。抗告人所犯附表各罪，編號1、
    2均為施用第二級毒品罪，但二罪之犯罪時間有數月間隔，
    又編號3為竊盜罪，犯罪態樣、侵害法益則與施用第二級毒
    品罪有別，考量其所犯上開各罪責任非難重複程度及對全體
    犯罪為整體之非難評價，並參照上述本案定執行刑之內、外
    部界限，原裁定所定之刑已給予抗告人適度之刑罰折扣，符
    合法律授與裁量權之目的，亦無裁量行使顯然有違比例、平
    等、罪刑相當諸原則之裁量權濫用情形，屬法院裁量職權之
    適法行使，並無違誤。抗告意旨所指其他個案，係法官依個
    案情形審酌結果而為裁量，然各案情節不同，並無相互拘束
    之效力，自難比附攀引他案量刑而指摘原裁定有何不當。綜
    上，抗告人執上指摘原裁定不當，為無理由，應予駁回。至
    於抗告人抗告狀所列臺灣新竹地方法院檢察署108年度執字
    第5248、6318號及109年度執字第1289、1541號案，與本件
    附表3罪刑分屬不同之定刑集團，由新竹地院另以109年度聲
    字第754號案裁定，並由本院另案受理抗告，非本案處理範
    圍，併此敘明。
五、據上論斷，應依刑事訴訟法第412條，裁定如主文。
中　　華　　民　　國　　109 　年　　7 　　月　　31　　日
                  刑事第六庭  審判長法　官  劉方慈
                                    法　官  朱嘉川
                                    法　官  許曉微
以上正本證明與原本無異。
不得再抗告。
                                    書記官  徐仁豐
中　　華　　民　　國　　109 　年　　7 　　月　　31　　日